臺灣板橋地方法院刑事判決　　　　　　 100年度訴字第2728號
公　訴　人　臺灣板橋地方法院檢察署檢察官
被　　　告　吳振鵬
上列被告因違反毒品危害防制條例案件，經檢察官提起公訴（
100年度毒偵字第6834號），本院依簡式審判程序判決如下：
    主  文
吳振鵬施用第一級毒品，累犯，處有期徒刑玖月。又施用第二級
毒品，累犯，處有期徒刑伍月。應執行有期徒刑壹年。
    事  實
一、吳振鵬前因施用毒品案件，經送觀察、勒戒後，認無繼續施
    用毒品之傾向，於民國八十九年七月三十一日執行觀察、勒
    戒完畢釋放，並由臺灣板橋地方法院檢察署檢察官以八十九
    年度毒偵字第四八四八號、八十九年度偵字第一三一三一號
    為不起訴處分在案。嗣於九十年間又因施用毒品，經送強制
    戒治，於九十一年六月二十六日停止強制戒治付保護管束，
    九十一年八月八月二十二日保護管束期滿而執行強制戒治完
    畢。其再多次犯施用毒品案件，經本院分別判處罪刑，另與
    所犯之竊盜罪各自減刑並定應執行刑為有期徒刑一年十月，
    再與所犯之詐欺罪所定之應執行刑有期徒刑一年三月接續執
    行，於九十八年十一月八日縮短刑期執行完畢。復因施用毒
    品案件，經本院以九十九年度簡字第七二五五號判決判處有
    期徒刑五月，於一百年五月十八日執行完畢。詎猶不知悔改
    ，基於施用第二級毒品甲基安非他命之犯意，於一百年七月
    十七日晚間，在新北市○○區○○路二段八十一巷一號一樓
    住處，以將甲基安非他命放置在玻璃球（未扣案）燒烤吸食
    其煙霧之方式，施用甲基安非他命一次。其另基於施用第一
    級毒品海洛因之犯意，於一百年七月十八日某時，在新北市
    ○○區○○路附近之路邊，以將海洛因捲入香菸內點燃後吸
    食之方式，施用海洛因一次。嗣於一百年七月十九日晚間十
    一時許，經警徵得其同意採集尿液送驗，結果呈嗎啡、甲基
    安非他命陽性反應，始悉上情。
二、案經新北市政府警察局海山分局移送臺灣板橋地方法院檢察
    署檢察官偵查起訴。本院於準備程序進行中，被告吳振鵬就
    被訴之犯罪事實為有罪之陳述，經告知簡式審判程序之旨，
    並聽取公訴人、被告之意見後，本院合議庭裁定由受命法官
    獨任進行簡式審判程序。
    理  由
一、上揭犯罪事實，業據被告於本院審理時自白不諱，其於一百
    年七月十九日為警查獲後採集之尿液檢體，經送驗結果，確
    呈嗎啡、甲基安非他命陽性反應，有臺灣檢驗科技股份有限
    公司濫用藥物檢驗報告一份、被移送者姓名代碼對照表一紙
    在卷可憑（見偵查卷第七頁、第八頁），足認被告之自白與
    事實相符。再者，被告前因施用毒品案件，經送觀察、勒戒
    後，認無繼續施用毒品之傾向，於八十九年七月三十一日執
    行觀察、勒戒完畢釋放，並由臺灣板橋地方法院檢察署檢察
    官以八十九年度毒偵字第四八四八號、八十九年度偵字第一
    三一三一號為不起訴處分，嗣於九十年間又因施用毒品，經
    送強制戒治，於九十一年六月二十六日停止強制戒治付保護
    管束，九十一年八月八月二十二日保護管束期滿而執行強制
    戒治完畢，此次犯行並經檢察官提起公訴，由本院以九十年
    度板簡字第一六一一號判決判處有期徒刑五月確定，其後又
    再多次犯施用毒品案件，經本院分別判處罪刑之事實，有臺
    灣高等法院被告前案紀錄表一份在卷可考，足認被告此次施
    用毒品犯行，已非毒品危害防制條例第二十條第三項所稱「
    五年後再犯」之情形，自應由檢察官依法訴追（最高法院九
    十五年度第七次刑事庭會議決議參照）。從而本案事證明確
    ，被告犯行堪予認定。
二、核被告所為，係犯毒品危害防制條例第十條第一項之施用第
    一級毒品罪，及同條第二項之施用第二級毒品罪。被告為施
    用而持有海洛因、甲基安非他命之低度行為，分別為施用之
    高度行為所吸收，均不另論罪。被告前多次犯施用毒品案件
    ，經本院分別判處罪刑，另與所犯之竊盜罪各自減刑並定應
    執行刑為有期徒刑一年十月，再與所犯之詐欺罪所定之應執
    行刑有期徒刑一年三月接續執行，於九十八年十一月八日縮
    短刑期執行完畢，復因施用毒品案件，經本院以九十九年度
    簡字第七二五五號判決判處有期徒刑五月，於一百年五月十
    八日執行完畢乙節，有臺灣高等法院被告前案紀錄表一份在
    卷可考，其受有期徒刑之執行完畢，五年內故意再犯本件有
    期徒刑以上之二罪，皆為累犯，均應依法加重其刑。所犯上
    開二罪，犯意各別，行為互殊，應分論併罰。被告於本院審
    理時，已供陳其施用海洛因之時間、地點明確，起訴書就此
    僅略載為「於一百年七月十九日二十三時許為警採尿時回溯
    二十六小時內之某時」、「在不詳地點」，容有未恰，均應
    予更正如前揭犯罪事實欄所載。爰審酌被告前已因施用毒品
    獲得不起訴處分之寬典，又迭經法院論罪科刑，竟猶不知遠
    離毒害，顯然漠視法令之禁制，惟坦承犯行之犯後態度，暨
    其犯罪之動機、目的、所生危害等一切情狀，分別量處如主
    文所示之刑，並定其應執行刑。被告施用甲基安非他命所使
    用之玻璃球並未扣案，無證據證明尚屬存在，且非違禁物，
    故不併予宣告沒收，附此敘明。
三、如不服本判決，得自收受送達之日起十日內，向本院提出上
    訴。
據上論斷，應依刑事訴訟法第二百七十三條之一第一項、第二百
九十九條第一項前段，毒品危害防制條例第十條第一項、第二項
，刑法第十一條前段、第四十七條第一項、第五十一條第五款，
判決如主文。
本案經檢察官郭峻豪到庭執行職務。
中    華    民    國   100    年    11    月    30    日
                  刑事第十五庭  法  官  劉元斐
上列正本證明與原本無異。
如不服本判決，應於判決送達後10日內敘明上訴理由，向本院提
出上訴狀 (應附繕本) ，上訴於臺灣高等法院。其未敘述上訴理
由者，應於上訴期間屆滿後20日內向本院補提理由書「切勿逕送
上級法院」。
                                書記官  陳金鳳
中    華    民    國   100    年    12    月    2     日
附錄本案論罪科刑所引法條
毒品危害防制條例第十條：
施用第一級毒品者，處六月以上五年以下有期徒刑。
施用第二級毒品者，處三年以下有期徒刑。